ACORDAO-COMPLETO-2381187

ACÓRDÃO DE RELAÇÃO

ACÓRDÃO DE RELAÇÃO 13170/2019 ATA 39/2019 - PRIMEIRA CÂMARA

Acórdão 13170/2019-TCU-Primeira Câmara
Os ministros do Tribunal de Contas da União, reunidos em sessão da 1ª Câmara, com fundamento nos arts. 1º, V, e 39, II, da Lei 8.443/1992, no art. 260, § 1º, do RI/TCU, na forma do art. 143, II, do RI/TCU, e de acordo com os pareceres convergentes emitidos nos autos, ACORDAM, por unanimidade, em considerar legais e determinar o registro dos atos de concessão de pensão militar em favor dos beneficiários a seguir relacionados:
1. Processo TC-Processo 031.857/2019-1 (PENSÃO MILITAR) 
	1.1. Interessados: Adna Lidia Rodrigues de Alencar (XXX.729.954-XX) ; Ana Alice Rodrigues de Alencar (XXX.702.114-XX) ; Ana Lucia Coutinho (XXX.578.089-XX) ; Anna Carolina Pinheiro da Costa Silva (XXX.617.677-XX) ; Clarice Maria Coutinho (XXX.081.439-XX) ; Cristina de Almeida Ramos (XXX.649.117-XX) ; Daniela Pinheiro da Costa Silva (XXX.198.957-XX) ; Eleonora Maria Coutinho (XXX.890.819-XX) ; Eliana Cavalcante Santana (XXX.618.907-XX) ; Elizabeth Cavalcanti Leite de Araujo (XXX.471.097-XX) ; Iracema Pinheiro Borges (XXX.375.567-XX) ; Marcia Simone Estela de Queiroz Dutra de Souza (XXX.393.577-XX) ; Maria Claudia Damasceno de Lima Lopes (XXX.572.587-XX) ; Maria Thereza Farias da Silva (XXX.416.317-XX) ; Maria do Carmo de Farias Marques (XXX.701.594-XX) ; Renata Pinheiro da Costa Silva (XXX.311.667-XX) ; Rosemar Coutinho Schmitz (XXX.391.709-XX) ; Simone Garcia de Carvalho (XXX.314.587-XX) ; Waldecila da Rocha Cavalcanti (XXX.236.813-XX) ; Waleska Leticia Felix da Silva (XXX.410.902-XX) .
	1.2. Órgão: Ministério da Defesa-Comando da Marinha (vinculador) .
	1.3. Relator: Ministro-Substituto Weder de Oliveira.
	1.4. Representante do Ministério Público: Procurador Sergio Ricardo Costa Caribé.
	1.5. Unidade Técnica: Secretaria de Fiscalização de Pessoal (Sefip) .
	1.6. Representação legal: não há.
	1.7. Determinações/Recomendações/Orientações: não há.

Primeira Câmara

Ministério da Defesa-Comando da Marinha (vinculador).

Adna Lidia Rodrigues de Alencar (XXX.729.954-XX); Ana Alice Rodrigues de Alencar (XXX.702.114-XX); Ana Lucia Coutinho (XXX.578.089-XX); Anna Carolina Pinheiro da Costa Silva (XXX.617.677-XX); Clarice Maria Coutinho (XXX.081.439-XX); Cristina de Almeida Ramos (XXX.649.117-XX); Daniela Pinheiro da Costa Silva (XXX.198.957-XX); Eleonora Maria Coutinho (XXX.890.819-XX); Eliana Cavalcante Santana (XXX.618.907-XX); Elizabeth Cavalcanti Leite de Araujo (XXX.471.097-XX); Iracema Pinheiro Borges (XXX.375.567-XX); Marcia Simone Estela de Queiroz Dutra de Souza (XXX.393.577-XX); Maria Claudia Damasceno de Lima Lopes (XXX.572.587-XX); Maria Thereza Farias da Silva (XXX.416.317-XX); Maria do Carmo de Farias Marques (XXX.701.594-XX); Renata Pinheiro da Costa Silva (XXX.311.667-XX); Rosemar Coutinho Schmitz (XXX.391.709-XX); Simone Garcia de Carvalho (XXX.314.587-XX); Waldecila da Rocha Cavalcanti (XXX.236.813-XX); Waleska Leticia Felix da Silva (XXX.410.902-XX).

WEDER DE OLIVEIRA

não há.

Procurador Sergio Ricardo Costa Caribé.

PENSÃO MILITAR (PMIL)

Secretaria de Fiscalização de Pessoal (Sefip).